【裁判字號】    92,訴,12
【裁判日期】    920307
【裁判案由】    強盜
【裁判全文】
臺灣屏東地方法院刑事判決                            九十二年度訴字第一二號
    公  訴  人  臺灣屏東地方法院檢察署檢察官
    被      告  丙○○
    指定辯護人  本院公設辯護人  甲○○
右被告因強盜案件，經檢察官提起公訴（九十一年度偵字第六五七二號）本院判決如
左：
    主  文
丙○○意圖為自己不法之所有，以強暴至使不能抗拒，而取他人之物，累犯，處有期
徒刑伍年肆月。
    事  實
一、丙○○於民國八十六年間，曾因違反麻醉藥品管理條例案件，經法院判處有期徒
    刑二年六月確定，並受一部執行後於八十七年十二月三十日假釋出監，八十九年
    五月七日期滿，仍不思悔改，因缺錢購買毒品，竟意圖為自己不法之所有，於九
    十一年十一月二十八日中午十二時許，侵入屏東縣恆春鎮○○路二十八號乙○○
    住處（侵入住宅部分未據告訴），趁張女午休睡覺之際，手持不詳物品摀住張女
    臉部嘴巴及鼻子，至使張女無法呼救又不能抗拒，強行扯下張女掛在脖子上之金
    項鍊一條得手後，將該項鍊交予不知情之友人張春元（另由檢察官為不起訴處分
    ）持往銀樓變賣，得款新台幣一萬零十元花用。嗣於同日下午十四時三十分許，
    在屏東縣恆春鎮○○路一一二巷十一號之一為警查獲。
二、案經屏東縣警察局恆春分局報請臺灣屏東地方法院檢察署檢察官偵查起訴。
    理  由
一、訊之被告丙○○否認有強盜犯行，辯稱：我只是趁她睡覺時搶奪項鍊而已，並未
    摀住她的臉部云云。惟查：
１、被告趁乙○○午休睡覺之際，以手摀住其嘴、鼻，至使張女無法呼救、抗拒，強
    行扯下張女脖子上金項鍊等事實，已據被被害人乙○○於警訊、檢察官偵查及本
    院審理中指訴不移，核其先後所供受害之情節，均相符合。
２、雖乙○○就被告摀住其嘴、鼻時所使用之物品為手套或棉被，先後所述有所出入
    ，然張女已年逾八旬，案發當時正處於睡眠之中，突遭被告強力摀住嘴、鼻而驚
    醒，於如此短時間及受震驚之情形下，無法分辨或明確記憶被告使用之物品，應
    屬可能，且覆蓋在吾人嘴、鼻上之物品，原在一般視力焦點之外，縱使刻意觀看
    ，仍難明確辨別；參酌最高法院七十四年台上字第一五九九號判例所示：「告訴
    人、證人之陳述有部分前後不符，或相互間有所歧異時，究竟何者為可採，法院
    仍得本其自由心證予以斟酌，非謂一有不符或矛盾，即應認其全部均為不可採信
    ；尤其關於行為動機、手段及結果等之細節方面，告訴人之指陳，難免故予誇大
    ，證人之證言，有時亦有予渲染之可能；然其基本事實之陳述，若果與真實性無
    礙時，則仍非不得予以採信。」等意旨，應認被害人乙○○上揭供詞上之瑕疵，
    尚不足以推翻其遭被告強搶項鍊之事實。
３、此外，復有現場照片及贓物領據在卷可佐，被告所辯核屬卸之詞，非可採信，事
    證明確，犯堪行認定。
二、核被告所為係犯刑法第三百二十八條第一項之強盜罪。被告前於八十六年間，曾
    因違反麻醉藥品管理條例案件，經法院判處有期徒刑二年六月確定，並受一部執
    行後於八十七年十二月三十日假釋出監，八十九年五月七日期滿等情，有臺灣高
    等法院被告全國前案紀錄表一份在卷可稽，五年內再犯本件有期徒刑以上之罪，
    應依累犯規定加重其刑。爰審酌被告犯罪之動機、目的、手段、所生危害及事後
    否認犯行，態度不佳等一切情狀，量處如主文所示之刑。
三、據上論斷，依刑事訴訟法第二百九十九條第一項前段、刑法第三百二十八條第一
    項、第四十七條判決如主文。
本案經檢察官林吉泉到庭執行職務
中      華      民      國      九十二      年      三      月    七    日
                                      臺灣屏東地方法院刑事第四庭
                                          法  官
右正本證明與原本無異。
如不服本判決應於收受本判決送達後十日內向本院提出上訴書狀，其未敘述上訴理由
者，並得於提起上訴後十日內向本院補提理由書狀（均須按他造當事人之人數附繕本
 ）「切勿逕送上級法院」
                                          書記官  張儷薾
中      華      民      國      九十二      年      三      月    七    日
附錄論罪法條全文：
中華民國刑法第三百二十八條
意圖為自己或第三人不法之所有，以強暴、脅迫、藥劑、催眠術或他法，
至使不能抗拒，而取他人之物或使其交付者，為強盜罪，處五年以上有期
徒刑。
以前項方法得財產上不法之利益或使第三人得之者，亦同。
犯強盜罪因而致人於死者，處死刑、無期徒刑或十年以上有期徒刑；致重
傷者，處無期徒刑或七年以上有期徒刑。
第一項及第二項之未遂犯罰之。
預備犯強盜罪者，處一年以下有期徒刑、拘役或三千元以下罰金。


司法院資訊處製作；財團法人民間司法改革基金會備份。
